臺灣高等法院臺中分院刑事裁定
110年度毒抗字第796號
抗  告  人  
即受處分人  陳百儀
上列抗告人即受處分人因聲請重新審理案件（原確定裁定案號：
臺灣彰化地方法院110年度毒聲字第126號），不服臺灣彰化地方
法院中華民國110年5月21日裁定（110年度毒聲重字第37號），
提起抗告，本院裁定如下：
    主  文
抗告駁回。
    理  由
一、抗告意旨引用抗告狀之記載（如附件）。
二、按觀察、勒戒及強制戒治之裁定確定後，因發現確實之新證
    據足認受觀察、勒戒或強制戒治處分之人，應不施以觀察、
    勒戒或強制戒治者，受觀察、勒戒或強制戒治處分之人，或
    其法定代理人、配偶，或檢察官得以書狀敘述理由，聲請原
    裁定確定法院重新審理。法院認為無重新審理之理由，或程
    序不合法者，應以裁定駁回之。毒品危害防制條例第20條之
    1第1項第5款、第4項前段分別定有明文。
三、經查：
　㈠抗告人即受處分人陳百儀（下稱抗告人）因施用第一、二級
    毒品案件，依臺灣彰化地方法院（下稱彰化地院）109年度
    毒聲字第174號裁定執行觀察、勒戒後，經法務部○○○○○○○○
    評估結果，認抗告人有繼續施用毒品傾向，而由彰化地院以
    110年度毒聲字第126號裁定令入戒治處所強制戒治，其期間
    為6個月以上，至無繼續強制戒治之必要為止，但最長不得
    逾1年，該強制戒治之裁定業經確定等情，有上開觀察勒戒
    裁定、強制戒治裁定及臺灣高等法院被告前案紀錄表在卷可
    參。
　㈡抗告人入所執行強制戒治後，法務部雖於民國110年3月26日
    修正「有無繼續施用毒品傾向評估標準紀錄表」及「有無繼
    續施用毒品傾向評估標準說明手冊」（以下合稱「評估標準
    表冊」），然「評估標準表冊」係法務部針對多數不特定人
    民就有無繼續施用毒品傾向評估事項所為對外發生法律效果
    而具有法規性質之命令（參見中央法規標準法第3條規定）
    ，故「評估標準表冊」之修正應屬「法律變更」，不符毒品
    危害防制條例第20條之1第1項第5款規定所稱之「新證據」
    。抗告人以「評估標準表冊」業經修正為由，就上開強制戒
    治之裁定向彰化地院聲請重新審理，自屬無據，彰化地院因
    而裁定駁回抗告人重新審理之聲請，經核於法並無違誤。
  ㈢抗告意旨雖主張本件有刑法第2條第3項所定「處罰或保安處
    分之裁判確定後，未執行或執行未完畢，而法律有變更，不
    處罰其行為或不施以保安處分者，免其刑或保安處分之執行
    」之情形，應停止或撤銷強制戒治之執行云云。然查，原評
    估標準紀錄表就抗告人之前科紀錄與行為表現、臨床評估及
    社會穩定度進行之評分結果為：靜態因子得分合計為170分
    （其中「毒品犯罪相關司法紀錄」共11筆計為110分、「其
    他犯罪相關紀錄」共4筆計為8分），動態因子得分合計為20
    分，總計190分；縱依修正後「評估標準表冊」予以計分（
    「毒品犯罪相關司法紀錄」計分方式修正為每筆5分，總分
    上限為10分，故抗告人本項得分為10分；「其他犯罪相關紀
    錄」計分方式修正為每筆2分，總分上限為10分，故抗告人
    本項得分仍為8分），抗告人之靜態因子得分合計為70分，
    動態因子得分合計為20分，總計90分，仍達60分以上，應認
    抗告人有繼續施用毒品傾向，且與毒品危害防制條例第20條
    之1第1項各款所定重新審理之事由均不相合，其抗告為無理
    由，應予駁回，
四、據上論斷，應依刑事訴訟法第412條，裁定如主文。
中　　華　　民　　國　　110 　年　　7 　　月　　1 　　日
                  刑事第八庭  審判長法  官  林清鈞
                                    法  官  簡婉倫
                                    法  官  黃小琴
以上正本證明與原本無異。
如不服本裁定，應於收受送達後5日內向本院提出再抗告書狀（
須附繕本）。
                                    書記官  李宜珊
　　　　　　　　　　　　　　　　　　
中　　華　　民　　國　　110 　年　　7 　　月　　1 　　日